【裁判字號】    92,重上更(二),8
【裁判日期】    920806
【裁判案由】    傷害致死
【裁判全文】
臺灣高等法院臺中分院刑事判決                  九十二年度重上更(二)字第八號
    上  訴  人  臺灣臺中地方法院檢察署檢察官
    上  訴  人
    即  被  告  丁○○
    選任辯護人  羅豐胤
                洪明儒
    選任辯護人  楊玉珍
    上  訴  人
    即  被  告  丙○○
    選任辯護人  羅豐胤
                洪明儒
                楊玉珍
                魏俊峰  律師
右上訴人因被告傷害致人於死案件，不服台灣台中地方法院中華民國八十七年七月八
日第一審判決（民國八十六年度訴字第二二九九號，起訴案號：台灣台中地方法院檢
察署民國八十六年度偵字第一四五五四、一四五九一、一四六八六、一八四五三號）
，提起上訴，判決後經最高法院第二次發回更審，本院判決如左：
  主      文
原判決關於丁○○、丙○○部分撤銷。
丁○○、丙○○共同傷害人之身體，因而致人於死，丁○○處有期徒刑柒年陸月；丙○○處有期徒刑柒年。扣案己○○、戴瑞宏之身分證影本各一份，己○○、戴瑞宏簽
名按指印之空白紙張二紙均沒收。
    事      實
一、丙○○係台中市○○○路○段三六七號地下一樓騷客ＫＴＶ酒店（以下簡稱為酒
    店）服務部之副總經理，丁○○為服務部副理，戊○○（未到另結）為酒廊部副
    總經理，乙○○（綽號阿文）、庚○○（綽號小龍）二人則係酒店之圍事（乙○○、庚○○二人均經本院前審依共同傷害致人於死罪判處有期徒刑九年確定）。
二、八十六年七月五日凌晨零時三十分許、戴瑞宏、己○○、蔡承翰等三人，前往上
    開酒店三○三號包廂飲酒消費，戊○○並曾前往包廂致意，當天凌晨一時三十分
    許，蔡承翰有事先行離去，戴瑞宏、己○○約於當日凌晨四時二十五分許，簽帳
    後欲離去時，因酒醉而在該酒店大廳掀翻桌子、砸毀花瓶，電腦等物，然後邀同
    酒店小姐關麗琳、徐雅惠前往台中市○○街九十七－一號，美堡寶早餐店（以下
    簡稱早餐店）吃早點。乙○○、庚○○獲悉上情，遂與丁○○、丙○○及周正雄
    （另案審理中），綽號「無尾雄」、「阿仕」之不詳姓名成年男子，分乘小客車
    四處尋找，而於當天凌晨四時四十分許，在上開早餐店尋得戴瑞宏、己○○、關
    麗琳、徐雅惠四人，乙○○、庚○○、丁○○及綽號「阿仕」者即下車與戴瑞宏
    、己○○互毆，繼由綽號「阿仕」者開車，綽號「無尾雄」、周正雄、乙○○及
    庚○○等人，將己○○及戴瑞宏強行押上車，載回上開酒店內，剝奪陳、戴二人
    之行動自由，其餘之人則分乘戴瑞宏之小客車及其他車輛隨後返回上開酒店內。
三、丙○○於戴瑞宏、己○○二人被押回酒店後，即在酒店大廳中，質問二人要如何
    賠償。戴瑞宏、己○○無意賠償，乙○○、庚○○、丁○○、丙○○及周正雄、
    綽號「阿仕」、「無尾雄」等人遂基於共同傷害及接續上開剝奪行動自由之犯意
    聯絡，推由乙○○、庚○○、阿仕等人動手加以毆打，並再要求戴、陳二人賠償
    砸毀酒店之物品，唯仍為二人所拒，經丁○○、丙○○等清點後，要求賠償十餘
    萬元，但二人認金額過高仍加以拒絕。其等為強迫戴瑞宏、己○○就範，續由庚○○再與聞訊趕至之劉憲山（另案通緝中）、綽號「小楊」之成年男子，與在場
    之乙○○、庚○○、周正雄、「阿仕」、「無尾雄」等人，先後動手毆打戴瑞宏
    、己○○、嗣又將二人分別帶入不同包廂內毆打，適值趙中協（另由臺灣臺中地
    方法院檢察署通緝中），據報返回酒店，並帶領二位不詳姓名之成年男子前來，
    戊○○也據報趕回酒店，然後一起參與商議如何處置戴瑞宏、己○○之事宜，為
    有效達成教訓二人砸店行為及索賠之目的、趙中協與該二名不詳姓名成年男子及
    戊○○，基於繼續共同傷害及使人行無義務之事之犯意聯絡，遂由趙中協指揮現
    場，使在場之人繼續毆打戴、陳二人，並命人播放現場錄影帶，強迫要求戴瑞宏
    觀看當時砸店之錄影帶畫面，由於戴瑞宏始終態度強硬，趙中協為達強力折服之
    效果，即命丁○○取來電擊棒，再由趙中協帶回之其中一名不詳姓名者，持該電
    擊棒加以電擊，欲迫使屈服就範，趙中協另又命人取來紙、筆、印泥，並交由丙○○持入包廂內，由乙○○要求己○○、戴瑞宏書立字據，唯仍被拒絕，遂又由
    在場之人加以毆打，在毆打過程中，因劉憲山、庚○○等出手甚重，乙○○及丁○○即出面勸阻，戊○○雖一方面有勸阻繼續毆打之舉，唯另一方面則利用二人
    因被打疼痛，身心狀況不佳之際，要求己○○、戴瑞宏二人書立賠償借據，由於
    二人已全身受傷無法寫字，丙○○遂僅要求二人簽名及按指印並交出身分證，再
    取交影印存證，而共同使己○○、戴瑞宏二人行無義務之事。
四、己○○遭受毆打受有顏面挫傷及撕裂傷，疑似胸部挫傷等傷害，戴瑞宏被毆打後
    遍體鱗傷，昏倒在地，不省人事，依當時客觀情況，如未及時送醫急救，可能因
    傷重死亡。丁○○、丙○○等人並未將戴瑞宏送醫，竟由戊○○、乙○○、庚○○、丁○○等人將戴瑞宏抬到其所有之小客車上，令己○○開車離去。己○○駕
    駛不久，即因頭昏及體力不支，將車停靠在台中市○○路某處，下車攔計程車欲
    找友人將戴瑞宏送醫，唯己○○在台中市東區某處下車後隨即昏倒，至當天中午
    十二時許醒來，始搭車前往停車處，將戴瑞宏送往中山醫學院急救，但戴瑞宏已
    因頭部外傷致顱內出血死亡。丙○○、丁○○於被有偵查職權之機關或人員發覺
    其等犯罪前，即至警局投案自首，嗣並接受裁判。並經警循線查獲戊○○、乙○○、庚○○等人案，並在趙中協辦公室扣得戴瑞宏、己○○二人之身分證影本
    及彼等二人簽名按指印之空白紙張二紙。
五、案經被害人己○○訴由台中市警察局第一分局報由台灣台中地方法院檢察署檢察
    官偵查起訴及併案審理。
    理      由
一、訊據上訴人即被告丙○○、丁○○均坦承在酒店分別擔任服務部副總經理、服務
    部副理之事實，但丙○○辯稱：伊係於下班回彰化途中，接到被害人戴瑞宏、己○○鬧事之通知才返回酒店。伊沒有去早餐店，沒有毆打被害人等。包廂的事伊
    不知情，伊在大樓有勸阻云云。丁○○則辯稱伊有去找酒店的二個小姐及戴瑞宏
    、己○○。伊回到酒店後，被害人等已在大廳爭執賠償事。伊未參與毆打，即往
    辦公室走。後來伊見他們打的太激烈有出面阻止，酒店執行董事趙中協要伊從辦
    公室拿出一個裝電擊棒的包包，伊交給趙中協後即離開到一樓。伊沒有參與毆打
    云云。
二、查被告丁○○、乙○○、庚○○等多人，於當天凌晨四時三十分許，有一起外出
    尋找被害人，當在早餐店尋獲時，丁○○、乙○○、庚○○及綽號「阿仕」等人
    下車，隨即動手與戴瑞宏、己○○互毆，繼由「阿仕」者駕車，綽號「無尾雄」
    周正雄、庚○○、乙○○等將被害人二人強押上車，載回酒店，其餘之人駕駛並
    分乘戴瑞宏之小客車及其他車輛返回酒店之事實，已經被害人己○○迭次指述甚
    詳（相驗卷第七頁反面、偵字第一四五五四號卷第三十九頁反面、原審卷第二二
    五頁、偵字第一四六八六號卷第十八頁反面）；又有早餐店負責人廖大文在警訊
    中證述被害人二人係被帶走的屬實（偵字第一四五五四號卷第二十五頁反面）；
    復有酒店服務生徐雅惠在警訊中供證丁○○在早餐店與被害人互毆無誤（同上卷
    第四十三頁反面），而被害人如係自願返回酒店，戴瑞宏應無不駕駛自己小客車
    之理，則被害人二人係被剝奪行動自由而押回酒店，要無可疑。
三、次查被害人二人被押回酒店後，丙○○等人要求被害人賠償遭拒，先在大廳內遭
    受毆打，被害人仍拒絕賠償，遂被分別帶入不同包廂內再毆打，且被要求簽立賠
    償字據，被害人仍未屈服，遂再繼續毆打，直到幾近不醒人事，已無法書立字據
    之際，即要求被害人簽名及按指印，並交出身分證加以影印留存，共同使被害人
    行無義務之事，而被害人己○○被毆打後受有顏面挫傷及撕裂傷，疑似胸部挫傷
    等傷害，有中國醫藥學院附設醫院診斷證明書在卷足憑，另被害人戴瑞宏確因頭
    部外傷致顱內出血死亡之事實，亦經檢察官督同法醫師解剖鑑定屬實，有相驗屍
    體證明書在卷可考，而戴瑞宏之屍體上驗傷情形為(一)頭面頸部：兩側前額眼眶兩
    側多處擦破傷及瘀血、鼻樑、嘴角瘀血。(二)胸腹部：前胸擦傷、破傷（長形）。
    (三)背腰臀部：頸背部屍斑瘀血、腰背部擦破傷。(四)四肢部：兩上肢及下肢多處擦
    破傷及瘀血。(五)泌尿生殖部：右側陰囊腫大、擦破傷。有臺灣臺中地方法院檢察
    署勘驗筆錄，驗斷書、相驗屍體證明書、照片等在卷足憑，且經法醫研判，死者
    生前確係因頭部外傷導致顱內出血死亡，足證戴瑞宏死亡係因外力毆傷所致，此
    外，復有被害人己○○、戴瑞宏書立之空白字據，身分證影本、錄影帶三捲等扣
    案可資佐證，更有從錄影帶所翻拍之照片十二張在卷可按，事證明確。
四、乙○○、庚○○二人係酒店之圍事，已經丁○○在警訊中供陳：綽號阿文（即乙○○）、小龍（即庚○○）等人均係公司負責圍事的（偵字第一四五五四號卷第
    十三頁），該酒店副總經理方聖鑫在警訊中也供證：平常店內如無其他事情，乙○○及周正雄都在店內，但如遇有客人喝酒鬧事，如事情較大，他們會另外聯絡
    其他人來幫忙，像戴瑞宏事情應該就是他們處理的（偵字第一四六八六號卷第十
    九、二十頁）。而乙○○、庚○○二人也坦承有參與毆打被害人己○○、戴瑞宏
    之事實，另丁○○在警訊中也坦承有前往早餐店與被害人互毆，並將之帶回要求
    賠償被拒，遂再加毆打直到不支倒地，且其有拿一支電擊棒給趙中協（偵字第一
    四五五四號卷第十一、十二頁）；丙○○在警訊中也供承：「丁○○有夥同阿三
    及二名姓名不詳之男子強押戴、陳二人返回店內，我即問要如何賠償打壞之東西
    ，戴、陳二人沒有要賠償之意願，綽號阿三及二名同夥即將戴、陳二人分別拉到
    不同之包廂毆打，後我到包廂要他們寫字據，他們二人因被毆打全身受傷、無法
    寫、才要他們簽名捺印、及拿身分證影本、以備事後找人」（偵字第一四五五四
    號卷第二十一頁）；戊○○在警訊中也供稱：「服務部是丙○○負責的，店內如
    任何糾紛均是丙○○負責處理」（相驗卷第八九二號第四頁）。且戊○○於被害
    人己○○、戴瑞宏被帶入包廂內時，即已返回酒店，戊○○並要求被害人負責損
    壞部分之賠償，亦經丙○○在警訊中供證：「我到包廂要他們寫字據，：：，後
    公司戊○○就返回店內」（同上卷第二十一頁）。庚○○、乙○○在檢察官偵查
    中也供證：「戊○○較晚到場，戊○○說消費額是他買單的，是他的客人，戊○○也告訴死者及己○○，要求他們負責損壞部分之賠償，他們有答應，將身分證
    及簽名捺指印的字條交店裡一名幹部」、「戊○○是較後到場沒錯，戊○○確實
    有要求他們賠償損壞的東西」（偵字第一八四五三號卷第三十六頁）。庚○○在
    原審也供稱戊○○有直接與被害人談賠償事宜（原審卷第一九七頁），參以己○○在警訊中指訴：「在包廂內曾聽見戊○○與人交談的聲音及交談的內容，戊○○曾說如果他敢抵抗，就把他開下去，聲音我聽得很清楚」（偵字第一四五五四
    號第三十二頁），與丙○○供稱被害人被帶到包廂內時戊○○即已返回之情節相
    符，足見被告丙○○、丁○○、戊○○、庚○○、乙○○等，均有參與本案之犯
    行。
五、丁○○辯稱其於案發時雖在場，但未參與毆打，且經常到酒店樓上管理室附近與
    翁國珍，林家榮等人聊天，然丁○○確有參與要求被害人賠償，且被害人被打到
    不支倒地時其也在場，又自承其有拿電擊棒給趙中協交給一位留小鬍子之人，參
    以庚○○在警訊中也供稱小紀（即丁○○）均有動手施暴（偵字第一四六八六號
    卷第十五頁），是其辯解係屬卸責之詞，亦無足取，證人翁國珍、林家榮供證丁○○有與彼等在談話，且二邊跑來跑去，應係護之詞，不足採信。
六、雖被告丙○○辯稱伊未前往早餐店云云。但丙○○於八十六年七月七日零時三十
    分自動投案後供稱：「（事發當時你為何沒有報警？還是外人來處理？）我不知
    道那麼嚴重。」（見偵字第一四五五四號卷第二二頁反面）又稱「（徐雅惠、關
    麗琳有無打電話返回店內說明在何處？）沒有任何人接到，當時我人在店內。」
    （見同上卷第二四頁）足見己○○、戴瑞宏在酒店滋事時，被告丙○○係在酒店
    內，丙○○所辯：下班回彰化，接到通知後，再回酒店云云，即與事實不符。另
    共同被告庚○○於八十六年七月七日二十三時二十分警訊時證稱：前往早餐店時
    ，綽號阿忠之丙○○亦另駕一部車尾隨（見偵字第一四六八六號卷第十四頁反面
    ）；共犯丁○○於八十六年七月七日一時三十分警訊時，亦證稱丙○○亦有另搭
    一部車前往早餐店（見偵字第一四五五四號卷第十一頁正面）；乙○○於八十七
    年十月一日本院更審前亦供稱：印象中丙○○有去美保寶早餐店（見本院上訴字
    第一七一頁反面），足認丙○○確有隨同至早餐店。丙○○所為未前往早餐店之
    辯詞，不能採信。被害人己○○指稱在早餐店沒有看到丙○○（見原審卷第三七
    九頁）；證人關麗琳亦證稱：在早餐店沒有看到丙○○（見原審卷第三○八頁反
    面）；證人徐雅惠於警訊時證稱：丁○○帶同另三名男子在早餐店與被害人互毆
    ，並未證稱有見到丙○○在早餐店（見偵字第一四五五四號偵查卷第四三頁反面
    ）；證人林柏峰亦證稱：在早餐店沒有見到丙○○（本院上訴字卷二第四三頁反
    面）。己○○、關麗琳、徐雅惠、林柏峰之證詞，均係其等依照個人之經驗，所
    為之陳述。但事發時，因現場人多雜亂，致未能見到現場全貌，而發見在場之丙○○。如乙○○、庚○○均有在早餐店，但關麗琳、徐雅惠均未能指出乙○○等
    二人亦有在場。而丙○○確有前往早餐店，已如前述，是己○○、關麗琳、徐雅
    惠、林柏峰等人之證詞，不能為丙○○未至早餐店之有利證據。另丁○○後來於
    偵查中及法院審理時證稱丙○○沒有去早餐店，亦與事實不符，不能採信。早餐
    店老闆廖大文於警訊時指認徐雅惠、關麗琳、戴瑞宏、己○○在店內用餐，突然
    發生打架，伊看到有四至六人左右在互毆，現場圍觀很多人。伊有近視三百度，
    當時又沒戴眼鏡，不敢確認丙○○、丁○○、關錫禧有無在場或是參與打架等語
    （見偵字第一四五五四號卷第二五頁反面），廖大文之證詞亦不能為丙○○未至
    早餐店之有利證據。又丁○○在警訊中供稱丙○○是來看熱鬧的（見偵字第一四
    五五四號卷第十一頁反面），由於丙○○是負責服務部，店內如有糾紛均由其處
    理，已經戊○○供明，參以其要求被害人賠償及書寫字據等，可知丙○○始終參
    與其事，而非看熱鬧的，則丁○○之上開供詞，即不能作為丙○○有利之證據。
    至己○○在警訊中未指認丙○○有參與施暴毆打，在原審也稱：「丙○○在店內
    有看到他，在早餐店內看到，沒辦法確定他有打人」，由於己○○在警訊之初已
    供明：「先被台中市○○○路○段三六七號地下一樓騷客ＫＴＶ酒店的員工約十
    人毆打，再將我與死者戴瑞宏強押至該酒店內毆打」（相字卷第七頁反面），嗣
    又供稱：「因當時情況極為混亂，而我也極為緊張，且現在只有照片供指指認，
    除以上三人較明確外，其餘我不敢確認」（同上卷第十二頁反面），而丙○○確
    有與乙○○、庚○○一起前往早餐店，已如前述，參以丙○○積極要求被害人賠
    償被拒，即由綽號「阿三」及二名同夥將被害人分別拉到不同包廂毆打之後，丙○○再到包廂要被害人寫字據，因被害人被毆打全身受傷無法寫丙○○才要被害
    人簽名捺印，及拿身分證影印，以備事後找人，已經丙○○在警訊中供明（偵字
    第一四五五四號卷第二十一頁），可知丙○○始終均有參與，不論其有無親自動
    手毆打及強押被害人，仍與其他共犯具有犯意聯絡及行為分擔。另其聲請與勘驗
    錄影帶，認均無必要，併予明。
七、按被告丙○○、丁○○及戊○○分別擔任酒店之服務部副總經理或服務部副理、
    酒廊部副總經理之職，乙○○、庚○○擔任酒店之圍事，當被害人在酒店鬧事並
    砸毀店內財物後又帶店內小姐外出，丁○○、丙○○、乙○○、庚○○等人隨即
    帶同另外多人外出尋找，於尋獲即加以毆打並押回酒店，在酒店內要求被害人賠
    償被拒，即由店內人員共同加以毆打，並分別帶入不同之包廂，當戊○○獲知趕
    回店內進入包廂要求被害人賠償，被害人仍加以拒絕，為有效達成教訓被害人砸
    店行為及索賠之目的，由趙中協指揮現場，命人繼續對被害人加以毆打，直到被
    害人屈服，將身分證交出並簽名及按指印在空白紙上，則被告戊○○、丙○○、
    丁○○、庚○○、乙○○等與其他下手實施之，均有犯意聯絡及行為分擔，要無
    可疑。
八、本件對被害人二人為傷害之犯行，除以電擊棒為工具外，並未見被告等人持其他
    兇器，且被告與被害人間僅因砸毀物品求償之糾紛而起，並無深仇大恨，被告等
    應無殺人之動機，且被害人戴瑞宏遭毆昏後，被告等並讓己○○開車載戴瑞宏離
    去，足見被告並無殺人之犯意。但被害人二人在早餐店已遭毆傷，回抵酒店大廳
    後，被告乙○○、庚○○、丁○○、丙○○、周正雄、綽號「阿仕」、「無尾雄
    」等人仍繼續毆打被害人。查一般人如再長時間遭人猛力毆打身體，可能因傷重
    而死亡，此為一般人之常識。被告等均為成年人，智能正常，自亦具備此一知識
    。是其等對於被害人遭其等猛力毆打，可能傷重死亡之結果，應可以預見。是被
    告等於毆打被害人戴瑞宏成傷後，預見戴瑞宏可能因傷重而死亡，竟任令亦已受
    傷之己○○開車載戴瑞宏離去，因己○○傷重無法及時順利將戴瑞宏送醫，致使
    戴瑞宏發生死亡之結果。戴瑞宏之死亡與被告等人之傷害犯行間，具有相當因果
    關係，從而被告等之犯行均堪認定。
九、被告丙○○、丁○○所為，核犯刑法第二百七十七條第一項、第二項前段、第三
    百零二條第一項之罪，其等事後所為強制罪之低度行為，應為剝奪行動自由罪之
    高度行為所吸收，不另論罪，被告丁○○、丙○○與戊○○、乙○○、庚○○、
    周正雄、綽號「阿仕」、「無尾雄」等人間，有犯意聯絡及行為分擔，係為共同
    正犯。又戊○○、劉憲山、趙中協、趙中協所帶回不詳姓名成年男子二人於被告
    丙○○、丁○○等人剝奪被害人行動自由等犯罪行為實施中之間，基於共同犯罪
    之意思，加入實施中之犯罪行為，自均應就全部犯行成立共同正犯。被告丁○○
    、丙○○等人所犯剝奪行動自由罪係同時剝奪二人行動自由，及所犯傷害罪與傷
    害致死罪，均係一行為觸犯數罪名之想像競合犯，應從重之剝奪行動自由罪及傷
    害致死罪處斷。被告丁○○、丙○○所犯剝奪行動自由罪及傷害致死罪間，有方
    法結果之牽連關係，應從較重之傷害致死罪處斷。被告丙○○於警察發現其為犯
    人前，即前往警局坦承被害人被押回後，伊即問被害人如何賠償，因被害人不願
    賠償，綽號阿三者三人即分別將被害人拉到包廂毆打，後伊到包廂要被害人寫字
    據，因被害人傷重無法寫，才要被害人簽名捺印及拿身分證影印之犯罪事實，業
    據承辦之偵查員許殿敏證述在卷（見本院更二審卷第四三頁）。被告丙○○後來
    並接受裁判，應依自首規定減輕其刑。另證人關麗琳、徐雅惠、被害人己○○分
    別於八十六年七月六日二十時四十分、二十時四十五分、二十三時五十分，在台
    中市警察局第一分局證稱被告丁○○有至早餐店與己○○、戴瑞宏互毆，並載己○○、戴瑞宏至酒店（見偵字第一四五五四號偵查卷第三九至四四頁）；而丁○○係於八十六年七月六日十九時三十分投案，此有台中市警察局第一分局簡易刑
    事案件報告書可憑（見偵字第一四五五四號卷宗第五頁），丁○○並承認在早餐
    店與被害人等互毆，並帶被害人回酒店。被害人二人在酒店因拒絕賠償，而遭毆
    打等事實，亦足認丁○○係於有偵查職權之人員或機關發覺其為犯人前，即前往
    警局投案，承認涉案，後來並接受裁判，亦合於自首規定，應依法減輕其刑。
十、原審對被告丁○○、丙○○論罪科刑，雖無不合，唯查關錫禧、陳柏峰（均判無
    罪）並未參與本件犯行，原判決認定該二人係屬共犯，尚屬有誤。被告丙○○有
    自首之情形，未依自首規定減輕其刑。被告丁○○、丙○○等上訴意旨均否認犯
    罪，雖無理由，檢察官上訴意旨認被告等人應論以殺人罪，亦非有據，已如前述
    ，然原判決既有上開可議之處，仍應予以撤銷改判，爰審酌被告等人犯罪之動機
    、目的、手段，被告丁○○、丙○○等分別參與之程度等情狀，分別科處如主文
    所示之刑，至扣案之陳俊生、戴瑞宏二人身分證影本各一份，己○○、戴瑞宏二
    人被強迫簽名按指印之紙張二紙，均係被告等犯罪所得之物，併予宣告沒收。另
    扣案之木棍二支、鐵棍一支、被告等均否認持以毆打被害人，經原審送鑑定結果
    亦無血跡之陽性反應，有內政部警政署刑事警察局之函附原審卷可證，因而無從
    認定與本案有關，而不予宣告沒收，併予明。
十一、被告戊○○另結。
據上論斷，應依刑事訴訟法第三百六十九條第一項前段、第三百六十四條、第二百九
十九條第一項前段，刑法第二十八條、第二百七十七條第一項、第二項前段、第三百
零二條第一項、第五十五條、第六十二條前段、第三十八條第一項第三款，罰金罰鍰
提高標準條例第一條前段，判決如主文。
本案經檢察官甲○○到庭執行職務。
中      華      民      國    九十二    年      八      月      六      日
                                   臺灣高等法院臺中分院刑事第九庭
                                         審判長法  官  陳  筱  珮
                                               法  官  康  應  龍
                                               法  官  趙  春  碧
右正本證明與原本無異。
如不服本判決應於收受送達後十日內向本院提出上訴書狀，其未敘述上訴之理由者並
得於提起上訴後十日內向本院補提理由書（均須按他造當事人之人數附繕本）。
                                               書記官  陳  文  琴
中      華      民      國    九十二     年      八       月     七     日
附錄：
刑法第二百七十七條
傷害人之身體或健康者，處三年以下有期徒刑、拘役或一千元以下罰金。
犯前項之罪因而致人於死者，處無期徒刑或七年以上有期徒刑，致重傷者，處三年以
上十年以下有期徒刑。
                                                                        Ｆ


司法院資訊處製作；財團法人民間司法改革基金會備份。
